【裁判字號】    92,簡上,297
【裁判日期】    921125
【裁判案由】    違反動產擔保交易法
【裁判全文】
臺灣桃園地方法院刑事判決                        九十二年度簡上字第二九七號
    上訴人
    即被告  乙○○
右上訴人因違反動產擔保交易法案件，不服本院九十二年度壢簡字第一三號中華民國
九十二年五月二十八日第一審判決（聲請簡易判決處刑案號：九十一年度偵緝字第七
三九號），提起上訴，本院管轄之第二審合議庭判決如左：
    主  文
上訴駁回。
    事實及理由
一、上訴人上訴意旨略以：上訴人確曾欲購買一部中古轎車，以資接年邁體違之老母
    上下代步。續經自稱專業人士，名為葉智德者（註：桃園縣平鎮市宋屋鄉人，址
    不詳）引介，示意願意代勞購車一事。上訴人未經撤查，便將身分證及印章交付
    葉智德代辦購車事宜。豈知於事後，上訴人非但從未見過任一過戶於上訴人名下
    之車輛出現，卻見福灣企業有限公司（下稱福灣公司）所函寄之賬單。而上訴人
    曾持往所屬監理站查詢Ｐ八－三○六一號自用小客車所屬之業主名籍，確非上訴
    人之名義，並有同姓人徐某駕車遭罰之事實可查。原審判決尚難令上訴人甘服，
    爰依法提起上訴，祈請鈞院明查等語。
二、本案經本院審理結果，認為第一審以上訴人乙○○係動產擔保交易之債務人，意
    圖不法之利益，將標的物遷移，致生損害於債權人，處有期徒刑三月，如易科罰
    金，以三百元折算一日。認事用法及量刑均無不當，應予維持，並引用附件第一
    審判決書（附檢察官聲請簡易判決處刑書）所記載之事實、證據及理由。
三、上訴人於本院審理時雖然否認有購買車輛及與福灣公司簽立汽車貸款向遠東商銀
    貸款二十萬之事實，惟證人丙○○於檢察官偵查中證稱：「我朋友小張跟我說乙
    ○○要買車，剛好我認識中古商的車要賣，於是就由我處理」、「乙○○有付我
    十萬，剩下二十萬貸款」（見九十一年度偵緝字第七三九號卷，第三十九頁），
    並有業代佣金匯款清單附卷可參（見九十一年度偵緝字第七三九號卷，第三十五
    頁）。又證人甲○○（福灣公司委任代理人）於本院訊問時證稱：「徵信時，業
    務員一定親自照會本人，福灣公司會再依業務員所提資料，以電話再與本人確認
    一次」（見本院九十二年十一月十日審判筆錄）。上訴人於上訴理由辯稱該Ｐ八
    －三○六一號自用小客車之車主名籍並非其本人，惟經查附卷之動產抵押契約書
    、動產擔保交易動產抵押設定登記申請書（見九十一年度偵字第六八三六號卷，
    第六、七頁），皆蓋有桃園監理站之檢驗章，足證當時之車主名籍確實為上訴人
    乙○○，是上訴人辯稱該Ｐ八－三○六一號自用小客車所屬業主名籍，非上訴人
    之名義云云，不足採信。本件事證明確，上訴人犯行足堪認定。
四、核上訴人即被告乙○○所為，係觸犯動產擔保交易法第三十八條之罪。原審依據
    檢察官之聲請，以簡易判決處刑而量處上訴人有期徒刑三月，同時並諭知易科罰
    金之折算標準，經核認事用法並無不當，量刑亦稱妥適，應予維持。上訴人上訴
    意旨以其未購買右揭Ｐ八－三○六一號自用小客車及向遠東商銀貸款云云，求予
    撤銷改判，為無理由，應予駁回之。
五、據上論斷，應依刑事訴訟法第四百五十五條之一第三項、第三百六十八條、第三
    百七十三條，判決如主文。
本案經檢察官陳志全到庭執行職務。
中      華      民      國    九十二    年      十一    月    二十五    日
                              臺灣桃園地方法院刑事第七庭
                                  審判長法  官   孫惠琳
                                        法  官   林惠霞
                                        法  官   呂仲玉
右正本證明與原本無異。
不得上訴。
                                        書記官   方秀貞
中      華      民      國    九十二    年      十一    月    二十七    日


司法院資訊處製作；財團法人民間司法改革基金會備份。
